臺灣高等法院臺南分院刑事判決　　　　 96年度上易字第233號
上　訴　人
即　被　告　丙○○
　　　　　　丁○○
上列上訴人因竊盜等案件，不服臺灣臺南地方法院95年度易字第
1474號中華民國96年3月1日第一審判決（起訴案號：臺灣臺南地
方法院檢察署95年度偵字第11308號），提起上訴，本院判決如
下：
    主  文
原判決撤銷。
丙○○連續攜帶兇器竊盜，累犯，處有期徒刑壹年拾月。
丁○○連續牙保贓物，處有期徒刑捌月。
    事  實
一、丙○○曾於民國九十二年間因犯竊盜罪，經法院判處有期徒
    刑一年十月確定，並於九十四年二月十五日縮刑假釋期滿執
    行完畢，猶不知悔改，復基於意圖為自己不法所有之概括犯
    意，連續(一)於九十四年十二月底某日，以客觀上足供兇器使
    用之小鐵條插入電線桿孔藉以攀爬而上，再以客觀上足供兇
    器使用之電纜剪剪取電纜線之方式，在臺南縣北門鄉○○○
    段一四０七之九七地號、臺灣電力股份有限公司（以下簡稱
    臺電公司）環海高幹第七十二號至第九十二號處，竊取該公
    司所有之裸硬銅線七九九．二米（四二九．二公斤）及套在
    該電纜線上數量不詳之鋁製壓接套管、壓接端子和Ｃ行壓接
    套管，及在臺南縣北門鄉○○○段一四０七之一七五地號，
    臺電公司環海高幹第一九四號至第一九七號處，竊取該公司
    所有之裸硬銅線一一六米（六二．三公斤）及套在該電纜線
    上數量不詳之鋁製壓接套管、壓接端子和Ｃ行壓接套管。
    (二)又於九十四年十二月九日起至九十五年一月三日間之某日
    ，在臺南縣七股鄉○○村○○○段二七三地號，溪南高幹第
    一四一號至第一六一號，以上開同一方式，竊取臺電公司所
    有之裸硬銅線二六三公尺（五二公斤）、銅玻璃電線（ＰＶ
    Ｃ線）六八四公尺（一七九公斤）及套在該電纜線上數量不
    詳之鋁製壓接套管、壓接端子和Ｃ行壓接套管。(三)再於九十
    五年一月二十五日至同年月二十七日間之某日，在臺南縣七
    股鄉○○段一０地號，潟湖高幹第七號至第四一號，以同一
    方式，竊取臺電公司所有之裸硬銅線一四００公尺（二七七
    公斤）及套在該電纜線上數量不詳之鋁製壓接套管、壓接端
    子和Ｃ行壓接套管。丙○○竊盜得手後，將其所竊得之上開
    電纜線，以機車運回臺南市○○區○○路六段六四二巷三十
    二號住處放置，並以美工刀將竊得之電纜線ＰＶＣ線以除外
    皮，僅留裸硬銅線，以連同其他竊得電纜線等物俟機出售。
二、丁○○明知上開電纜線等物係其父丙○○所竊得，竟基於搬
    運、牙保贓物之概括犯意，分於九十五年一月間某日、同年
    二月間某日，駕駛車號Ｅ五─四二五五號自用小貨車，將其
    中各三百餘公斤、四百餘公斤，均運往臺南市○○○路○段
    二二一之三號楊義村（經檢察官另為不起訴處分）所經營之
    信元金屬有限公司（下稱「信元公司」）出售，而由不知情
    之信元公司員工宋明宏（另由檢察官為不起訴處分）以每公
    斤價格為一百四十五元買受，得款約十一萬餘元。嗣經臺南
    市警察局與臺電公司、臺南市政府建設局等單位共組之「聯
    合稽查小組」於九十五年六月十四日十四時四十五分許，在
    信元公司查獲，扣得附表編號一至五所示之被竊電纜線等物
    ，並在丙○○住處扣得附表編號六之贓物ＰＶＣ線六公斤及
    其用以刮除電纜線外皮之美工刀一支（非丙○○所有）。
三、案經臺南市警察局移送臺灣臺南地方法院檢察署檢察官偵查
    起訴。
    理  由
壹、程序方面：
一、被告以外之人於審判外之陳述，雖不符前四條之規定，而經
    當事人於審判程序同意作為證據，法院審酌該言詞陳述或書
    面陳述作成時之情況，認為適當者，亦得為證據。當事人、
    代理人或辯護人於法院調查證據時，知有第一百五十九條第
    一項不得為證據之情形，而未於言詞辯論終結前聲明異議者
    ，視為有前項之同意。刑事訴訟法第一百五十九條之五定有
    明文。證人宋明宏、甲○○、乙○○及被告即證人丙○○（
    就被告丁○○部分）、丁○○（就被告丙○○部分）等人在
    警詢所為之證述，係屬審判外之言詞陳述，檢察官、被告並
    無不同意列為證據，且本院審理時，無於言詞辯論終結前聲
    明異議。而前開證人在警詢所為之證述，係在自由意志下所
    為陳述，並親閱筆錄無訛後始簽名作成之情況，且該證言適
    為本案應審酌必要事項，自有證據能力，得為本案證據。
二、被告以外之人於偵查中向檢察官所為之陳述，除顯有不可信
    之情況者外，得為證據，刑事訴訟法第一百五十九條之一第
    二項定有明文。證人宋明宏、李威昇、戊○○、邱茂昆、甲○○在臺灣臺南地方法院檢察署檢察官偵訊時，業經檢察官
    查明與被告無親屬、婚約、法定代理關係，並告知具結義務
    及偽證之處罰後，命具結以擔保其證言之真實性。另實務運
    作，偵查中檢察官向被告以外之人所取得之陳述，原則上均
    能遵守法律規定，不致違法取供，該證人於偵查中向檢察官
    所為之證言，並無顯不可信之情事，自有證據能力，得為本
    案證據。
貳、實體方面：
一、訊據被告丙○○固供認持小鐵條插入電線桿孔藉以攀爬，以
    電纜剪剪取竊取上揭臺電公司之裸硬銅線、套在該電纜線上
    之鋁製壓接套管、壓接端子和Ｃ行壓接套管，銅玻璃電線之
    事實，惟辯稱：該竊盜之物係與臺灣彰化地方法院九十四年
    度易字第一三七０號竊盜案，判處有期徒刑一年確定之案件
    ，係同一時地所竊，為該確定判決效力所及云云。被告丁○○固供認上揭時地，駕駛車號Ｅ五─四二五五號自用小貨車
    ，將其中各三百餘公斤、四百餘公斤，運往臺南市○○○路
    ○段二二一之三號，出售予信元公司員工宋明宏之事實，惟
    矢口否認犯行，辯稱：伊不知道該電纜線係父親丙○○竊得
    之物，無贓物之認識云云。
二、經查：
  (一)被告丙○○就上揭時地竊取臺電公司之裸硬銅線、套在該電
    纜線上之鋁製壓接套管、壓接端子和Ｃ行壓接套管，銅玻璃
    電線之犯行，業於警偵及原審供認不諱（見警卷第四至六頁
    、偵卷第六至七頁、原審卷第五十五頁）。核與證人即臺電
    公司員工李威昇、甲○○、戊○○、邱茂昆、乙○○分於警
    偵及原審證述情節相符（見警卷第十八至二十三頁、偵卷第
    四十一至四十三頁、原審卷第五十六至五十七頁）。並有贓
    物認領保管單、查贓現場及失竊照片三十六幀、報案三聯單
    、電力線路失竊現場調查報告表可稽（見警卷第三十九至六
    十六頁）。被告丙○○自白竊盜犯行，核與事實相符。
  (二)被告丁○○警詢供認於九十五年一月間某日、同年二月間某
    日，駕駛車號Ｅ五─四二五五號自用小貨車，將電纜線各三
    百餘公斤、四百餘公斤，運往臺南市○○○路○段二二一之
    三號，出售予信元公司員工宋明宏等情（見警卷第十六頁）
    。復於偵查及原審時供知其所載送往信元公司販售之電纜線
    係贓物而認罪等語（見偵卷第三十三頁、原審卷第五十五頁
    ）。核與證人丙○○偵查證稱：伊有跟丁○○說交付的銅線
    是去偷來的等詞（見偵卷第七頁）；亦與證人宋明宏警偵及
    原審證述被告載贓物販賣予伊情節相符（見警卷第七至十四
    頁、偵卷第十四至十六頁）。並有九十五年二月十六日購買
    價金十一萬一千六百五十元之估價單一紙可佐（見偵查卷第
    六十五頁）。被告丁○○自白贓物犯行，核與事實相符。
  (三)與本院認定事實不符不採之理由：
    (1)被告丁○○本院辯稱：伊不知父親丙○○交付之電纜線係
      竊來之物云云。查被告上揭辯解，核與其自白不符，且參
      以被告持以販售之電纜線各有三百餘公斤、四百餘公斤，
      數量頗巨，自非拾取可得。又其父親丙○○業證稱該電纜
      線交付予丁○○時，有告知是偷來的，業如前述。而丙○○與被告丁○○有父子親誼，自無誣陷之理。是被告丁○○所辯，顯係事後卸責之詞，委無可採。
    (2)被告丙○○辯稱；本件竊得之物，係與臺灣彰化地方法院
      九十四年度易字第一三七０號竊盜案判處有期徒刑一年確
      定之案件，同一時地所竊云云。然查：被告丙○○所為竊
      盜經臺灣彰化地方法院九十四年度易字第一三七０號判處
      有期徒刑一年之犯行，係於九十四年十月十二日與丁○○
      二人共同在彰化縣大城鄉○○村○○道路行竊，核與本件
      被告係於九十四年十二月底某日、九十四年十二月九日起
      至九十五年一月三日間之某日、九十五年一月二十五日至
      同年月二十七日間之某日，獨自一人，在臺南縣竊取電纜
      線之時間地點不同。且丁○○警詢證稱：伊於九十五年一
      、二月間，所載電纜線三百餘公斤、四百餘公斤，並未與
      父親共同去竊取等語（見警卷第十六頁）。則可認本件被
      告丙○○竊盜犯行與前揭臺灣彰化地方法院所為被告丙○○竊盜罪之確定判決，並非同一時地竊取之物。是被告丙○○所辯，即屬卸責之詞，無可採信。
  (四)綜上所述，被告丙○○、丁○○警偵及原審之自白與事實相
    符，本院所辯係屬事後卸責之詞，不可採信。本件事證明確
    ，被告二人犯行，堪以認定，應依法論科。
三、被告行為後，刑法及刑法施行法業於九十四年二月二日經總
    統以華總一義字第０九四０００一四九０一號令修正公布，
    並於九十五年七月一日施行（下稱新刑法，修正前刑法下稱
    舊刑法），參酌最高法院九十五年五月二十三日刑事庭第八
    次會議決議，新刑法第二條第一項規定，係規範行為後法律
    變更所生新舊法律比較適用準據法，於新刑法施行後，應適
    用新刑法第二條第一項規定，為從舊從輕比較。另比較時應
    就罪刑有關之共犯、未遂犯、想像競合犯、牽連犯、連續犯
    、結合犯，以及累犯加重、自首減輕暨其他法定加減原因（
    如身分加減）與加減比例等一切情形，本於統一性及整體性
    原則，綜其全部罪刑結果，而為比較。經查：
　(一)刑法第三百四十九條第二項贓物罪，法定刑得併科銀元一千
    元以下罰金，而修正後刑法施行法增訂第一條之一：「中華
    民國九十四年一月七日刑法修正施行後，刑法分則編所定罰
    金之貨幣單位為新臺幣。九十四年一月七日刑法修正時，刑
    法分則編未修正之條文定有罰金者，自九十四年一月七日刑
    法修正施行後，就其所定數額提高為三十倍。但七十二年六
    月二十六日至九十四年一月七日新增或修正之條文，就其所
    定數額提高為三倍」。刑法第三十三條第五款修正為：「罰
    金：新臺幣一千元以上，以百元計算之」，是依修正後之法
    律，刑法第三百四十九條第二項贓物罪所得科處之罰金刑最
    高為新臺幣三萬元，最低為新台幣一千元；而依被告行為時
    之刑罰法律，即罰金罰鍰提高標準條例第一條前段規定之提
    高倍數十倍及刑法第三十三條第五款規定之罰金最低額一元
    計算，該贓物罪之罰金刑最高為銀元一萬元，最低額為銀元
    一元。比較上述修正前、後之刑罰法律，自以被告行為時之
    舊法較有利於被告。
  (二)刑法第五十六條連續犯之規定業經修正後之新刑法刪除，倘
    依修正後之新法，被告先後多次犯罪行為，即應分論併罰。
    此刪除雖非犯罪構成要件之變更，但顯已影響行為人刑罰之
    法律效果，自屬法律有變更，依新法第二條第一項規定，比
    較新、舊法結果，自以適用被告行為時法律即舊法論以連續
    犯，較有利於被告。
  (三)按舊刑法第四十七條規定：「受有期徒刑之執行完畢，或受
    無期徒刑或有期徒刑一部之執行而赦免後，五年以內再犯有
    期徒刑以上之罪者，為累犯，加重本刑至二分之一。」，新
    刑法則規定「受徒刑之執行完畢，或一部之執行而赦免後，
    五年以內故意再犯有期徒刑以上之罪者，為累犯，加重本刑
    至二分之一。」，而被告二人各有如事實欄所載前科紀錄，
    有臺灣高等法院被告前案紀錄表在卷可查，被告二人於前案
    執行完畢五年以內再故意犯本件有期徒刑以上之罪，不論依
    新法或舊法之規定，均構成累犯，故被告行為時之舊法對被
    告並無不利。
  (四)本件涉及法律變更部分，綜合上述比較新舊法之規定，以舊
    刑法有利於被告，依新刑法第二條第一項規定，自應適用行
    為時舊法，先予敘明。
四、按被告丙○○供認持小鐵條插入電線桿孔藉以攀爬，以電纜
    剪剪取而竊取臺電公司之裸硬銅線、套在該電纜線上之鋁製
    壓接套管、壓接端子和Ｃ行壓接套管，銅玻璃電線等物，業
    據供明。則該鐵條插入電線桿孔既可支撐人之身體藉以攀爬
    ，電纜剪可剪取電纜線，小鐵條及電纜剪，自可供兇器使用
    無疑。核被告丙○○所為，係犯刑法第三百二十一條第一項
    第三款之加重竊盜罪；被告丁○○所為，係犯刑法第三百四
    十九條第二項贓物罪。被告丙○○先後多次竊盜犯行；丁○○多次贓物犯行，其時間緊接，犯罪構成要件相同，顯均係
    基於概括犯意為之，均應依修正前刑法第五十六條連續犯之
    規定論以一罪，並依法加重其刑。被告丙○○上開於九十年
    十二月底某日在臺南縣北門鄉○○○段一四０七之九七地號
    、台電公司環海高幹第七十二號至第九十二號處及在臺南縣
    北門鄉○○○段一四０七之一七五地號、高幹第一九四號至
    第一九七號處之竊盜犯行，雖未經公訴人起訴，惟查該部份
    犯行與起訴部份，有連續犯之裁判上一罪關係，為起訴效力
    所及，本院自得併予審理。被告丙○○曾於九十二年間因犯
    竊盜罪，經法院判處有期徒刑一年十月確定，並於九十四年
    二月十五日縮刑假釋期滿執行完畢，有臺灣高等法院被告全
    國前案紀錄表乙紙附卷足憑，其於五年內故意再犯本件有期
    徒刑以上之罪，應論以累犯，並依法遞加重其刑。另被告丁○○搬運贓物之低度行為，應為高度之牙保行為所吸收，不
    另論罪，併此敘明。
五、原審審理結果，認被告丙○○、丁○○二人罪證明確，予以
    論罪科刑，固非無據。惟查：(一)被告丙○○、丁○○行為後
    ，刑法及刑法施行法業於九十四年二月二日修正公布，並於
    九十五年七月一日施行，原審未為新舊法比較敘明，適用法
    則容有不當。(二)被告丙○○前犯竊盜罪，經臺灣彰化地方法
    院於九十四年十二月八日以九十四年度易字第一三七０號審
    理，判處有期徒刑一年確定，本件原審認定被告丙○○上揭
    於「九十四年十二月六日至九十五年一月三日間某日」之竊
    盜犯行，與本院認定之「九十四年十二月九日起至九十五年
    一月三日間某日」，在臺南縣七股鄉○○村○○○段二七三
    地號竊盜犯行，犯罪時間之認定亦有不符。被告丙○○上訴
    意旨，主張本件犯行與上述臺灣彰化地方法院刑事確定判決
    為同一案件；被告丁○○上訴意旨，否認犯罪，而指摘原判
    決不當，固均無理由。然原判決既有前揭可議之處，自應由
    本院將原判決以撤銷改判，以期適法。
六、爰審酌被告丙○○前有竊盜不法犯行，猶不知悔改，為圖私
    益，毫無他人所有物之觀念，竊取供公眾輸電之電纜線販售
    牟利，所生危害非輕。被告丁○○銷售贓物，助長竊風，然
    與丙○○係屬父子情誼及被告二人警偵及原審坦認犯行，本
    院否認犯行等一切情狀，量處被告丙○○有期徒刑一年十月
    ，被告丁○○有期徒刑八月。另被告丙○○藉以攀爬電線桿
    所持之小鐵條及電纜剪，非屬違禁物且未扣案，未免執行困
    難，故不為沒收之諭知，併予敘明。
據上論結，應依刑事訴訟法第三百六十九條第一項前段、第三百
六十四條、第二百九十九條第一項前段，刑法第二條第一項前段
、第三百二十一條第一項第三款、第三百四十九條第二項、修正
前刑法第五十六條、第四十七條，刑法施行法第一條之一，修正
前罰金罰鍰提高標準條例第一條，判決如主文。
本案經檢察官王碧霞到庭執行職務。
中　　華　　民　　國　　96　　年　　6 　　月　　14　　日
                  刑事第三庭    審判長法　官 陳義仲
                                      法　官 蔡勝雄
                                      法　官 蘇清水
以上正本證明與原本無異。
不得上訴。
　　　　　　　　　　　　　　　　　　　書記官 陳嘉琍
中　　華　　民　　國　　96　　年　　6 　　月　　14　　日
本判決論罪法條：
刑法第321條第1項第3款：
犯竊盜罪而有左列情形之一者，處6月以上、5年以下有期徒刑：
三  攜帶兇器而犯之者。
刑法第349條第2項：
搬運、寄藏、故買贓物或為牙保者，處5年以下有期徒刑、拘役
或科或併科1千元以下罰金。
臺灣高等法院臺南分院96年度上易字第233號附表：
┌───┬───────────┬──────────┐
│ 編 號│   竊   得   財   物  │     數      量     │
├───┼───────────┼──────────┤
│  一  │22平方公釐裸硬銅線    │200公斤             │
├───┼───────────┼──────────┤
│  二  │60平方公釐裸硬銅線    │590公斤             │
├───┼───────────┼──────────┤
│  三  │壓接套管              │2個                 │
├───┼───────────┼──────────┤
│  四  │C型壓接套管           │3個                 │
├───┼───────────┼──────────┤
│  五  │壓接端子              │2個                 │
├───┼───────────┼──────────┤
│  六  │22平方公釐PVC風雨線   │6公斤               │
└───┴───────────┴──────────┘
